臺灣南投地方法院民事裁定
111年度投簡字第328號
原      告  黃筠雅  
被      告  陳育真  

上列當事人間損害賠償事件，本院裁定如下：
    主  文
原告之訴駁回。
訴訟費用由原告負擔。
　　理　由
一、原告起訴主張：兩造於民國110年9月29日在本院民事調解室
    就南投縣政府警察局集集分局108年2月22日投集警偵字第10
    80001027號刑事案件報告書所載犯罪事實所生損害達成合意
    ：「一、相對人（即被告）願給付聲請人（即原告）新臺幣
    （下同）32萬元整。給付方式：於簽立本調解成立筆錄同時
    給付聲請人4萬元，經聲請人當場點收無誤，不另立據。於1
    10年10月12日前給付6萬元，餘額22萬元，共分22期，自110
    年11月起，按月於每月15日前各給付1萬元，至全部清償完
    畢止，如有一期未履行視為全部到期。....」，被告固有匯
    入6萬元至原告之水里郵局存簿，但遲至110年11月9日始為
    之，剩餘22萬元，被告僅給付3期3萬元後，尾數餘款尚有19
    萬元未履行至今，原告認被告已毀諾，爰提起本件訴訟等語
    ，並聲明：被告應給付原告19萬元。
二、原告之訴其訴訟標的為確定判決效力所及者，法院應以裁定
    駁回之。民事訴訟法第249條第1項第7款後段定有明文。又
    調解成立者，與訴訟上和解有同一之效力。和解成立者，與
    確定判決有同一之效力。除別有規定外，確定之終局判決就
    經裁判之訴訟標的，有既判力。同法第416條第1項後段、第
    380條第1項、第400條第1項分別定有明文。再司法事務官得
    辦理調解程序事件，其處理事件所為之處分，與法院所為者
    有同一之效力。此觀法院組織法第17條之2第1項第1款、民
    事訴訟法第240條之3規定自明。是司法事務官辦理調解程序
    ，經當事人合意而成立調解者，與確定判決有同一效力，當
    事人不得就同一事件再行起訴，否則法院應以裁定駁回之。
三、經查，原告主張之上開事實，業據其提出調解成立筆錄、存
    摺內頁影本為證，並經本院依職權調閱本院110年度司偵移
    調字第127號民事卷宗核閱屬實，惟參照前開法條及說明，
    兩造之糾紛既由本院司法事務官調解成立，即與民事確定判
    決有同一之效力，原告主張被告未依調解成立內容履行等節
    縱令屬實，亦僅為後續強制執行程序之問題，但不得再行起
    訴，其提起本件訴訟，自非合法，應予駁回。
四、爰裁定如主文。
中　　華　　民　　國　　111 　年　　9 　　月　　21　　日
                        臺灣南投地方法院南投簡易庭
                              法  官  丁婉容
以上為正本係照原本作成。
如不服本裁定，應於送達後十日內，向本院提出抗告狀並表明抗
告理由，如於本裁定宣示後送達前提起抗告者，應於裁定送達後
十日內補提抗告理由書（須附繕本），並繳納抗告費新臺幣一千
元。　　　　　　　　　　　　　　　
中　　華　　民　　國　　111 　年　　9 　　月　　21　　日
                              書記官  詹書瑋